fr: Conception du taille-crayon: Uni; Avec bac à copeaux; Autre
ja: 鉛筆削りのデザイン: プレーン; 削りくず容器付き; その他
hr-HR: Dizajn šiljila za olovke: Obični; Sa spremnikom za strugotine; Ostalo
ko: 연필깎이 디자인: 플레인; 부스러기 용기 포함; 기타
vi: Thiết kế gọt bút chì: Trơn; Có hộp đựng dăm bào; Khác
lt-LT: Drožtuko dizainas: Paprastas; Su drožlių talpa; Kita
pt-PT: Desenho do afia-lápis: Simples; Com recipiente para aparas; Outro
nl: Ontwerp puntenslijper: Gewoon; Met bakje voor tijdens het scheren; Andere
ro-RO: Design ascuțitoare creion: Simplu; Cu recipient pentru așchii; Altele
pt-BR: Design de apontador de lápis: Simples; Com recipiente de aparas; Outro
fi: Kynänteroittimen muotoilu: Pelkistetty; Teroittimen säiliö; Muu
zh-CN: 卷笔刀设计: 纯色; 带刨花容器; 其他
hu: Ceruzahegyező kialakítása: Egyszerű; Forgácstartóval; Egyéb
ru: Конструкция точилки для карандашей: Простой; С контейнером для стружки; Другой
de: Bleistiftspitzer-Design: Schlicht; Mit Spänebehälter; Sonstiges
es: Diseño del sacapuntas: Natural; Con recipiente para virutas; Otros
tr: Kalemtıraş tasarımı: Sade; Talaş haznesi ile; Diğer
sv: Design på pennvässare: Naturell; Spånbehållare; Övrigt
pl: Konstrukcja temperówki: Gładki; Z pojemnikiem na ścinki; Inne
cs: Design ořezávátka: Jednoduché; S nádobou na hobliny; Jiné
th: การออกแบบเครื่องเหลาดินสอ: ธรรมดาทั่วไป; มีที่ใส่เศษกบเหลา; อื่นๆ
bg-BG: Дизайн на острилка: Обикновен; С контейнер за стърготини; Други
sk-SK: Dizajn strúhadla na ceruzky: Obyčajný; S nádobou na hobliny; Iné
sl-SI: Zasnova šilčkov za svinčnike: Navadna; S posodo za ostružke; Drugo
da: Blyantspidserdesign: Almindeligt; Med spånebeholder; Andet
el: Σχεδιασμός ξύστρας μολυβιών: Απλό; Με δοχείο ρινισμάτων; Άλλο
nb: Blyantspisserdesign: Vanlig; Med sponbeholder; Annet
en: Pencil sharpener design: Plain; With shavings container; Other
zh-TW: 削鉛筆器設計: 素面; 附鏟斗; 其他
it: Design del temperamatite: Semplice; Con contenitore per trucioli; Altro